# 房屋处置

提问人：跨度防护 时间：2017-09-15 23:17:48
请教陈版：IPO企业因自有办公场无法办理无房产证，为解决该瑕疵，现予以处置，拟以 2 年前购买原价处置，按理说应进行评估，但无房产证，难以评估，以购买原价处置是否存在障碍？

回答人：chenyiwei
根据具体情况，作出充分披露，并向监管机构就本次处置交易及其定价的原因和依据进行充分说明即可。

提问人：跨度防护 时间：2017-11-04 18:47:41
请教陈版：营改增规定：一般纳税人销售其 2016 年 4 月 30 日前取得（不含自建）的不动产，可以选择适用简易计税方法，以取得的全部价款和价外费用减去该项不动产购置原价或者取得不动产时的作价后的余额为销售额，按照5%的征收率计算应纳税额。 如果 2015年购入时未取得发票，现在按照原价卖，按照上述条款就不用交税，假设没有营改增的情况下，需要按照销售额的5%缴纳营业税，由于营改增对于企业优惠也太多了？所以上述条款是不是还有其他前提条件？

回答人：chenyiwei
以前也可以根据财税[2003]16号文第三条之（二十）的规定，在营业税下差额交税的。营改增的这条规定与原营业税保持了相同的税负。